---
title: "L4P1: Regressão com parlamentares"
author: "Alice Fernandes Silva"
output:
    html_document:
    df_print: paged
theme: sandstone
---

```{r warning = FALSE, message = FALSE, error = FALSE, echo = FALSE}
library(broom)
library(here)
library(ggbeeswarm)
library(ggplot2)
library(gridExtra)
library(modelr)
library(tidyverse)
source(here("code/lib.R"))
options(scipen = 999)
theme_set(theme_bw())
```

```{r read}
atividade = read_projectdata()

atividade = atividade %>% 
  na.omit(.) %>%
  filter(partido != "S/ Partido") %>%
  filter(seguidores > 0, n_proprio > 0, n_retweet > 0)  %>%
  filter(engaj_total > 0, engaj_mediano > 0)

atividade <- atividade %>% 
  mutate(casa = if_else(casa == "senado", "Senado", "Câmara"))

glimpse(atividade)

```
### 1 — Qual a relação entre as características da atuação do parlamentar e o engajamento total que ele obtém no Twitter?

Por "características", queremos dizer: qual a casa (senado/câmara) do parlamentar, quantas pessoas ele segue, por quantas ele é seguido, quanto ele tuíta e quanto ele retuíta.

Antes de criar o modelo iremos fazer uma análise sobre as relações lineares entre o egajamento total e cada uma das variáveis dependentes.

### Engajamento Total vs Casa

```{r}
atividade %>% 
  ggplot(aes(x = casa, y = engaj_total)) + 
  geom_quasirandom(size = 2, alpha = .7, colour = "orange")
```

Transformando os dados para a escala logarítmica:

```{r}
atividade %>% 
  ggplot(aes(x = casa, y = engaj_total)) + 
  geom_quasirandom(size = 2, alpha = .7, colour = "orange") +
  scale_y_log10()
```

### Engajamento Total vs Número de Perfis Seguidos

```{r}
atividade %>% 
  ggplot(aes(x = segue, y = engaj_total)) + 
  geom_point(size = 2, alpha = .7, colour = "orange")
```

Transformando os dados para a escala logarítmica:

```{r}
atividade %>% 
  ggplot(aes(x = segue, y = engaj_total)) + 
  geom_point(size = 2, alpha = .7, colour = "orange") +
  scale_x_log10() +
  scale_y_log10()
```

### Engajamento Total vs Número de Seguidores

```{r}
atividade %>% 
  ggplot(aes(x = seguidores, y = engaj_total)) + 
  geom_point(size = 2, alpha = .7, colour = "orange")
```

Transformando os dados para a escala logarítmica:


```{r}
atividade %>% 
  ggplot(aes(x = seguidores, y = engaj_total)) + 
  geom_point(size = 2, alpha = .7, colour = "orange") +
  scale_x_log10() +
  scale_y_log10()
```

### Engajamento Total vs Número de tweets

```{r}
atividade%>% 
  ggplot(aes(x = n_proprio, y = engaj_total)) + 
  geom_point(size = 2, alpha = .7, colour = "orange")
```

Transformando os dados para a escala logarítmica:

```{r}
atividade%>% 
  ggplot(aes(x = n_proprio, y = engaj_total)) + 
  geom_point(size = 2, alpha = .7, colour = "orange") +
  scale_x_log10() +
  scale_y_log10()
```

### Engajamento Total vs Número de retweets

```{r}
atividade %>% 
  ggplot(aes(x = n_retweet, y = engaj_total)) + 
  geom_point(size = 2, alpha = .7, colour = "orange")
```

Transformando os dados para a escala logarítmica:

```{r}
atividade %>% 
  ggplot(aes(x = n_retweet, y = engaj_total)) + 
  geom_point(size = 2, alpha = .7, colour = "orange") +
  scale_x_log10() +
  scale_y_log10()
```

Podemos perceber que para todas as análises foi preciso transformar os dados para escala logarítmica para que fosse possível analisar as relações lineares entre as variáveis dependentes e a independente. A seguir a variávies são transformadas para que o modelo da regressão linear múltipla seja criado. 

```{r}
atividade <- atividade %>% 
  mutate(segue_log = log10(segue),
         seguidores_log = log10(seguidores), 
         n_proprio_log = log10(n_proprio),
         n_retweet_log = log10(n_retweet),
         engaj_total_log = log10(engaj_total))
```


```{r}
modelo <- lm(engaj_total_log ~ casa + segue_log + seguidores_log + n_proprio_log + n_retweet_log,
                   data = atividade)
tidy(modelo)
glance(modelo)
```

Com base nos resultados da regressão linear múltipla acima, as variáveis analisadas se relacionam através de um modelo com formato **log(Engaj_total) = - 0,06(casaSenado) - 0,29log(segue) + 0,56log(seguidores) + 0,53log(n_proprio) + 0,86log(n_retweet) + 0,53** que explica **71,11%** da variância da variável independente (R² = 0.7111606). Podemos ver que o número de retweets e de tweets próprios são os principais fatores relacionados com o engajamento total, ou seja, essa variávies tem o maior impacto sobre o valor do engajamento total dos parlamentares, sendo este impacto positivo em ambos os casos.


### 2. Qual a relação entre as características da atuação do parlamentar e o *engajamento mediano* que ele obtém no twitter? 

Por "características", queremos dizer: qual a casa (senado/câmara) do parlamentar, quantas pessoas ele segue, por quantas ele é seguido, quanto ele tuíta e quanto ele retuíta.

Antes de criar o modelo iremos fazer uma análise sobre as relações lineares entre o egajamento mediano e cada uma das variáveis dependentes.

### Engajamento Mediano vs Casa

```{r}
atividade %>% 
  ggplot(aes(x = casa, y = engaj_mediano)) + 
  geom_quasirandom(size = 2, alpha = .7, colour = "red")
```

Transformando os dados para a escala logarítmica:

```{r}
atividade %>% 
  ggplot(aes(x = casa, y = engaj_mediano)) + 
  geom_quasirandom(size = 2, alpha = .7, colour = "red") +
  scale_y_log10()
```

###  Engajamento Mediano vs Número de Perfis Seguidos

```{r}
atividade %>% 
  ggplot(aes(x = segue, y = engaj_mediano)) + 
  geom_point(size = 2, alpha = .7, colour = "red")
```

Transformando os dados para a escala logarítmica:

```{r}
atividade %>% 
  ggplot(aes(x = segue, y = engaj_mediano)) + 
  geom_point(size = 2, alpha = .7, colour = "red") +
  scale_x_log10() +
  scale_y_log10()
```

###  Engajamento Mediano vs Número de Seguidores

```{r}
atividade %>% 
  ggplot(aes(x = seguidores, y = engaj_mediano)) + 
  geom_point(size = 2, alpha = .7, colour = "red")
```

Transformando os dados para a escala logarítmica:

```{r}
atividade %>% 
  ggplot(aes(x = seguidores, y = engaj_mediano)) + 
  geom_point(size = 2, alpha = .7, colour = "red") +
  scale_x_log10() +
  scale_y_log10()
```

###  Engajamento Mediano vs Número de tweets

```{r}
atividade%>% 
  ggplot(aes(x = n_proprio, y = engaj_mediano)) + 
  geom_point(size = 2, alpha = .7, colour = "red")
```

Transformando os dados para a escala logarítmica:

```{r}
atividade%>% 
  ggplot(aes(x = n_proprio, y = engaj_mediano)) + 
  geom_point(size = 2, alpha = .7, colour = "red") +
  scale_x_log10() +
  scale_y_log10()
```

###  Engajamento Mediano vs Número de retweets

```{r}
atividade %>% 
  ggplot(aes(x = n_retweet, y = engaj_mediano)) + 
  geom_point(size = 2, alpha = .7, colour = "red")
```

Transformando os dados para a escala logarítmica:

```{r}
atividade %>% 
  ggplot(aes(x = n_retweet, y = engaj_mediano)) + 
  geom_point(size = 2, alpha = .7, colour = "red") +
  scale_x_log10() +
  scale_y_log10()
```

Podemos perceber que para todas as análises foi preciso transformar os dados para escala logarítmica para que fosse possível analisar as relações lineares entre as variáveis dependentes e a independente. A seguir a variável engaj_mediano é transformada para que o modelo da regressão linear múltipla seja criado.

```{r}
atividade <- atividade %>% 
  mutate(engaj_mediano_log = log10(engaj_mediano))
```


```{r}
modelo <- lm(engaj_mediano_log ~ casa + segue_log + seguidores_log + n_proprio_log + n_retweet_log,
                   data = atividade)
tidy(modelo)
glance(modelo)
```

Com base nos resultados da regressão linear múltipla acima, as variáveis analisadas se relacionam através de um modelo com formato **log(Engaj_mediano) = - 0,10log(casaSenado) - 0,34log(segue) + 0,74log(seguidores) -0,15log(n_proprio) + 0,28log(n_retweet) - 0.78** que explica **56,53%** da variância da variável independente (R² = 0.5653095).
Podemos ver que o número de seguidores é o principal fator relacionado com o engajamento mediano, ou seja, essa variável tem o maior impacto sobre o valor do engajamento mediano dos parlamentares, sendo este impacto positivo.